【裁判字號】    92,上訴,1146
【裁判日期】    920826
【裁判案由】    護照條例
【裁判全文】
臺灣高等法院刑事判決                          九十二年度上訴字第一一四六號
    上  訴  人
    即  被  告  甲○○
右上訴人因
民國九十一年十二月六日第一審判決 (起訴案號：臺灣台北地方法院檢察署九十一年
度偵字第五二六號)提起上訴，本院判決如左：
    主  文
上訴駁回。
    事實及理由
一、本案經本院審理結果，認第一審以上訴人即被告甲○○犯
    三項之罪，累犯，判處有期徒刑六月，並諭知易科罰金折算之標準為三百元折算
    一日，認事用法及量刑均無不當，應予維持，並引用第一審判決書記載之事實、
    證據及理由（如附件）。
二、被告上訴意旨略以此次欲行出國，係伊弟汪人俊夫妻幫為辦理，伊只將國民身分
    證交給乙○○，至於為何會拿錯汪人俊照片，為伊所不知，伊無犯罪故意云云。
    然查原審判決認定被告之胞弟汪人俊欲帶其妻乙○○及攜子一同至泰國旅遊，因
    汪人俊有案尚在假釋保護管束期間中，依規定不得出境，乃謀議利用其兄即被告
    甲○○名義，冒汪人俊申請
    燕說，唐女則另取汪人俊照片持交旅行社，由旅行社代填申請書，向外交部主管
    單位辦理核發出國
    交付其國民身分證係供其弟出國
    。按本件
    者，與被告國民
    可稽，且於共同被告乙○○交由圓山旅行社代辦時，該旅行社經辦員陳碧玲先為
    發覺，經以電話通知時，被告仍諉稱二個照片同是伊本人，只是前時較胖，現時
    因母喪，較為消瘦（見原審九十一年八月十三日調查筆錄），然被告之
    其母死亡之前所核發，則所稱照片胖瘦原因，自難採信，被告迄亦直承渠係知悉
    其弟汪人俊因案未了不能出國無訛，則原審據以認定被告係幫助其弟能為出國，
    而提供
    則，自無違誤，被告仍執陳詞，否認犯罪，並據以上訴指摘原判決為不當，則難
    認有理由，應予駁回。
據上論結，應依刑事訴訟法第三百七十三條、第三百六十八條，判決如主文。
本案經檢察官陳維練到庭執行職務。
中      華      民      國   九十二   年     八       月    二十六      日
                                臺灣高等法院刑事第一庭
                                    審判長法  官  李  相  助
                                          法  官  魏  新  國
                                          法  官  黃  聰  明
右正本證明與原本無異。
如不服本判決，應於收受送達後十日內向本院提出上訴書狀，其未敘述上訴之理由者
並得於提起上訴後十日內向本院補提理由書（均須按他造當事人之人數附繕本）。
                                          書記官  耿  鳳  君
中      華      民      國  九十二    年     八       月    二十七      日
附錄：本案論罪科刑法條全文
護照條例第二十三條
偽造、變造國民身分證以供申請護照，足以生損害於公眾或他人者，處五
年以下有期徒刑、拘役或科或併科新臺幣五十萬元以下之罰金。
行使前項文書者，亦同。
將國民身分證交付他人或謊報遺失，以供冒名申請護照者，處五年以下有
期徒刑、拘役或科或併科新臺幣十萬元以下之罰金。
前項冒用名義者，亦同。
受託申請護照，明知第一項至第四項事實或偽造、變造或冒用之照片，仍
代申請者，處五年以下有期徒刑、拘役或科或併科新臺幣十萬元以下之罰
金。


司法院資訊處製作；財團法人民間司法改革基金會備份。
